---
title: "SUIVI DENDROMÉTRIQUE DES ESPACES PROTÉGÉS"
output: pdf_document
---

```{r Librairies, echo=F, warning=F, error=F, comment=F, message=F}
library(xtable)
library(ggplot2)
library(reshape2)
library(plyr)
library(scales)
library(doBy)
library(grid)
library(gridExtra)
library(maptools)
library(rgdal)
library(raster)
library(tcltk)
library(rgeos)
library(RgoogleMaps)
library(PBSmapping)
library(PermPSDRF)
library(knitr)
library(mapplots)
library(ggmap)
```

```{r fonction dialogSIG, echo=FALSE}
dialogSIG <- function(){
  tt <- tktoplevel() #création du cadre tcl
  tkwm.title(tt,"SIG")
  done <- tclVar(0)
  yes.but <- tkbutton(tt, text="OUI", command=function()tclvalue(done)<-1)
  no.but <- tkbutton(tt, text="NON", command=function()tclvalue(done)<-2)
  tkgrid(tklabel(tt,text="Disposez-vous de toutes les données SIG suivantes?"),columnspan=2)
  tkgrid(tklabel(tt,
                 #                    font="Times New Roman",
                 wraplength="4i",
                 justify="left",
                 text="le fichier vecteur délimitant le périmètre
le fichier vecteurs (points) localisant les placettes
le fichier vecteur contenant le parcellaire forestier
le fichier vecteur délimitant les différents peuplements"
  ))
  tkgrid(yes.but, no.but)
  tkwait.variable(done)
  tkdestroy(tt)
  return(done)
}
```




```{r Imports, echo=F, warning=F, comment=NA, results='hide'}
rep <- tclvalue(tkchooseDirectory(title="Choix du répertoire de travail")) ; setwd(rep)
load("Tables/psdrfCodes.Rdata")
load("Tables/psdrfDonneesBrutes.Rdata")
load("Tables/psdrfTablesBrutes.RData")
load("Tables/psdrfTablesElaborees.RData")
load("Tables/psdrfTablesElaboreesPlac.RData")
data(ser)
SIGdata <- tclvalue(dialogSIG())
if (SIGdata==1) {
  placettes <- readOGR(dsn="SIG/Vecteurs", layer="PsdrfPlacettes")
  limite <- readOGR(dsn="SIG/Vecteurs", layer="Perimetre") #Perimètre à remplacer par données SIG valides
  }

```

```{r Formats, echo=F}
MyTheme <-  theme_bw() +
  theme(axis.text.x  = element_text(size=8),
        axis.title.x  = element_text(size=9),
        axis.title.y  = element_text(size=9),
        axis.text.y  = element_text(size=8),
        plot.margin = unit(c(0.1,0.1,0,0), "cm"))
MyTheme2 <- theme_bw() +
  theme(axis.text.x = element_blank(),
        axis.title.x = element_blank(),
        axis.text.y  = element_text(size=8),
        axis.title.y  = element_text(size=9),
        legend.title = element_text(size=9),
        legend.text = element_text(size=8),
        plot.margin = unit(c(0.1,0.1,0.1,0.1), "cm"))
MyTheme3 <- theme_bw() +
  theme(axis.text.x = element_blank(),
        axis.text.x  = element_text(size=8),
        axis.title.x  = element_text(size=9),
        axis.text.y  = element_text(size=8),
        plot.margin = unit(c(0.1,0.1,0.1,0.1), "cm"))
par(mar=c(0,0,0,0))
```

```{r Extraction, echo=F, warning=F, error=F, comment=NA, message=F, results='hide'}
Liste <- Reserves$Nom
NomDisp <- tk_select.list(as.character(Liste), multiple = FALSE, title = "Choisir une réserve")
Choix <- Reserves[which(Reserves$Nom==NomDisp), 1]
PlacEnTour       <- subset(Placettes, NumDisp==Choix)
ArbresEnTour     <- subset(Arbres, NumDisp==Choix)

CyclesTour       <- subset(Cycles, NumDisp==Choix)
BMPEnTour        <- subset(BMP, NumDisp==Choix)
BMSsup30EnTour   <- subset(BMSsup30, NumDisp==Choix)
BMSlineEnTour    <- subset(BMSline, NumDisp==Choix)
RegeEnTour       <- subset(Rege, NumDisp==Choix)
psdrfBMdispEnTour  <- subset(psdrfBMdisp, NumDisp==Choix, select=c(3:8,14:18))

if (SIGdata==1) {
  limiteTour       <- subset(limite, NumDisp==Choix)
  List1 <- gIntersects(limiteTour, ser, byid = T)
  ser <- ser[List1[,1],]
  List2 <- gIntersects(limiteTour, placettes, byid = T)
  placettes <- placettes[List2[,1],]
  } else ser <- data.frame(NomSER=NA)

NbPlac <- dim(PlacEnTour)[1]
NbArb <- dim(ArbresEnTour)[1]
TableAngle <- as.data.frame(table(CyclesTour$relasco))
Angle <- vector()
for (i in 1:dim(TableAngle)[1]) {
  Angle <- c(Angle, paste0(as.numeric(as.character(TableAngle[i,1]))," (",
                           as.numeric(as.character(TableAngle[i,2])),")"))
}
```
#### Dispositif n°`r Choix` : `r NomDisp`

## Présentation du site
### Généralités

#### Renseignements administratifs
Nom :  `r NomDisp`  
Commune(s):   
Département(s):   
Région(s):   
Pays : & France  

```{r TabStatuts, echo=F, results='html'}
tab <- data.frame(Statut1=c(Reserves$codernf[which(Reserves$NumDisp==Choix)],
                            Reserves$Surface[which(Reserves$NumDisp==Choix)],
                            Reserves$DateCreation[which(Reserves$NumDisp==Choix)]))
rownames(tab) <- c("Code INPN","Surface","Date création")

kable(tab, format = "markdown", caption = "Statuts de protection.",
      digits=c(0,0),label = "Statuts", caption.placement = "top", size="\\footnotesize")
```


#### Contacts
Organisme :  
Gestionnaire :   
Nom :   
Prénom :   
Adresse :   
   
Tel. :   
Email :   

#### Carte de localisation
La carte située en figure \ref{fig:PlanLoc} présente la réserve sur un fond Google.  
```{r PlanLoc, echo=F}
if (SIGdata==1) {
  l_wgs84 <- spTransform(limiteTour, CRS("+init=epsg:4326"))
  shp <- SpatialPolygons2PolySet(l_wgs84)
  bb <- qbbox(lat = shp[,"Y"], lon = shp[,"X"])
  MyMap <- GetMap.bbox(bb$lonR, bb$latR, destfile = "DC.png",zoom=12, maptype= "terrain")
  PlotPolysOnStaticMap(MyMap, shp, lwd=.5, col = 'red', add = F)
  } else {print("Donnée cartographique indisponible : données SIG manquantes")}
```

#### Milieux
La figure \ref{fig:CarteSER} fournit la localisation de la réserve en France et dans sa sylvoécorégion.  
```{r CarteSER, echo=F, fig.height=4,  fig.pos='h', fig.cap="Localisation de la réserve dans sa sylvoécorégion."}
if (SIGdata==1) {
  par(mfrow=c(1,2))
  plot(France)
  plot(ser, col="lightgrey", add=T)
  plot(ser, col="lightgrey")
  plot(placettes, col='red', add=T)
  par(mfrow=c(1,1))
  } else {print("Donnée cartographique indisponible : données SIG manquantes")}
```

Habitats :  
GRECO : &  
Sylvoécorégions : `r ser$NomSER`  
Altitude min :  
Altitude max :  

#### Echantillonnage
##### Stratégie

Installé en `r Reserves[which(Reserves$NumDisp==Choix), "DateIni"]`, le dispositif a fait l’objet de `r max(Cycles$Cycle[which(Cycles$NumDisp==Choix)])` cycle(s) de mesure. 

La réserve a été divisée en strates. Le tableau \ref{Echantillonnage} résume les principaux paramètres de l'échantillonnage. 
```{r TabStrates, echo=F, results='asis'}
tab <- data.frame(Strate1=c(NA, NA, NbPlac, NbArb, round(NbArb/NbPlac,1), NA, Angle, NA))

rownames(tab) <- c("Nom/raison","Surface","Nombre de placettes","Nombre d’arbres",
                   "Nombre moyen d’arbres par placette","Densité du maillage",
                   "Angle relascopique","Diamètre de précomptage pour l'angle fixe")

kable(tab, format = "markdown", caption = "Principaux paramètres de l'échantillonnage par strate.",
      digits=c(0,0),label = "Echantillonnage", caption.placement = "top", size="\\footnotesize")
```

##### Nombre d'individus échantillonnés
- `r dim(ArbresEnTour)[1]` arbres morts sur pied ;
- `r dim(BMPEnTour)[1]` billons au sol de diam sup à 30 cm ;
- `r dim(BMSlineEnTour)[1]` billons au sol de diam inf à 30 cm ;
- `r dim(RegeEnTour)[1]` relevés de régénération ;

La figure \ref{fig:DiamDist} située en annexe permet de vérifier si l'échantillon est en accord avec le protocole. Elle permet  de détecter les arbres limites.   

Le tableau \ref{Tarifs} également situé en annexe rappelle les tarifs de cubage retenus par l'opérateur. Le tableau XXX fournit quand à lui le tarif de cubage volume géométrique bois fort tige obtenu à partir de la base de données de l'IFN.

### Tableaux de synthèse
#### Arbres vivants
Le tableau \ref{Dendro} fournit les principales caractéristiques dendrométriques (volume, surface terrière et nombre de tiges à l'hectare) des arbres vivants, accompagnées de leur coefficient de variation et précision.

```{r Dendro, echo=F, results='asis', fig.pos="H", comment=F}
tab <- subset(psdrfNGVdisp, NumDisp==Choix, select=-c(1,2))
Dec <- c(rep(0,4),1,0,rep(1,8),0)

kable(tab, caption = "Principales caractéristiques dendrométriques, ainsi que leur précision.",
      digits=Dec,label = "Dendro", caption.placement = "top")
```

La figure \ref{fig:GraphDendro} complète le tableau \ref{Dendro} en illustrant la variabilité des données.  

```{r GraphDendro, echo=F, fig.pos='H', size='footnotesize', fig.width=1.1, fig.height=2, fig.cap="Variabilité des principales caractéristiques dendrométriques"}
tab <- subset(psdrfPlaNGV, NumDisp==Choix, select=4:7)
ggplot(tab, aes(x=factor(0), y=Nha)) + geom_violin(fill = "grey90") + labs(x="Nha", y="") + MyTheme3
ggplot(tab, aes(x=factor(0), y=Gha)) + geom_violin(fill = "grey90") + labs(x="Gha", y="") + MyTheme3
ggplot(tab, aes(x=factor(0), y=Vha)) + geom_violin(fill = "grey90") + labs(x="Vha", y="") + MyTheme3
ggplot(tab, aes(x=factor(0), y=VhaIFN)) + geom_violin(fill = "grey90") + labs(x="VhaIFN", y="") + MyTheme3
```

Le tableau \ref{Structure} fournit la répartition des principales caractéristiques dendrométriques (volume, surface terrière et nombre de tiges à l'hectare) des arbres vivants par catégories de diamètre, accompagnée de leur coefficient de variation et précision.  

```{r Structure, echo=F, results='asis', fig.pos="H", comment=F}
tab <- subset(psdrfNGVdispCat, NumDisp==Choix, select=3:17)
Dec <- c(rep(0,5),1,0,rep(1,8))

kable(tab, caption = "Analyse de la structure des peuplements. Valeurs moyennes et précisions associées à l'échelle de la réserve.",digits=Dec ,label = "Structure", caption.placement = "top", size="\\footnotesize")
```

#### Bois morts
Le tableau \ref{BoisMort} fournit l'importance globale du bois mort, ainsi que sa répartition en 4 grandes classes. Les moyennes sont accompagnées de leur précision. La légende du tableau est la suivante :  
VSinf = volume au sol inférieur à 30cm,  
VSsup = volume au sol supérieur à 30cm,  
VPinf = volume sur pied inférieur à 30cm,  
VPsup = volume sur pied supérieur à 30cm  

```{r BoisMort, echo=F, results='asis', fig.pos='H'}
tab <- psdrfBMdispEnTour
Dec <- c(rep(0,2),rep(1,10))
names(tab) <- c("Cycle","VSinf","VSsup","VPinf","VPsup","VT","VSinf_er","VSsup_er","VPinf_er","VPsup_er","VT_er")

kable(tab, caption = "Importance et type de bois mort.",
      digits=Dec,label = "BoisMort", caption.placement = "top")
```

La figure \ref{fig:GraphBMT} complète le tableau \ref{BoisMort} en illustrant la variabilité des données.  
```{r GraphBMT, echo=F, fig.pos='H', size='footnotesize', include=T, fig.width=1.1, fig.height=2.5, fig.cap="Variabilité des types de bois mort"}
tab <- subset(psdrfPlaBM, NumDisp==Choix)
ggplot(tab, aes(x=factor(0), y=VSinf)) + geom_violin(fill = "grey90") + labs(x="VSinf", y="") + MyTheme3
ggplot(tab, aes(x=factor(0), y=VSsup)) + geom_violin(fill = "grey90") + labs(x="VSsup", y="") + MyTheme3
ggplot(tab, aes(x=factor(0), y=VPinf)) + geom_violin(fill = "grey90") + labs(x="VPinf", y="") + MyTheme3
ggplot(tab, aes(x=factor(0), y=VPsup)) + geom_violin(fill = "grey90") + labs(x="VPsup", y="") + MyTheme3
ggplot(tab, aes(x=factor(0), y=VhaBMT)) + geom_violin(fill = "grey90") + labs(x="VhaBMT", y="") + MyTheme3
```

### Cartes thématiques

#### Bois vivant
La figure \ref{fig:CartePlacettes} permet de localiser les placettes au sein du périmètre de la réserve. Elle fournit également la répartition du volume à l'hectare.  
```{r CartePlacettes, echo=F, fig.height=6,  fig.pos='H', fig.cap="Périmètre et localisation des placettes. Répartition du volume à l'hectare."}
if (SIGdata==1) {
  ech=100
  plot(limiteTour)
  plot(placettes, pch=19, cex=placettes@data$Vha/ech, add=T, col=rgb(0,1,0, 0.5))
  } else {print("Donnée cartographique indisponible : données SIG manquantes")}
```

#### Bois mort

La figure \ref{fig:CarteVolBMP} permet de visualiser la répartition totale du bois mort. 

```{r CarteVolBMT, echo=F, fig.pos='H', fig.cap="Cartographie du volume total de bois mort au sol.", message=F}
if (SIGdata==1) {
  tab <- data.frame(X=placettes$coords.x1, Y=placettes$coords.x2)
  tab <- cbind(tab, placettes@data[,23:27]) #Faut-il supprimer la colonne NA dans psdrfPlaBM?
  tab.m <- melt(tab, id=c("X","Y"))
  perim <- fortify(limiteTour)
  ggplot(tab, aes(x=X, y=Y, size=VhaBMT/50)) + geom_point() + coord_equal() + theme_bw() + 
    geom_polygon(aes(x = long, y = lat, group = group), data = perim, 
                 color='black', fill = 'lightblue', alpha = .1, size = .3) + theme_nothing()
  #   theme(axis.text = element_blank(), axis.title=element_blank()) 
  } else {print("Donnée cartographique indisponible : données SIG manquantes")}
```


```{r CarteVolBM, echo=F, fig.pos='H', fig.height=8, fig.cap="Répartition spatiale des types de bois mort."}
if (SIGdata==1) {
  plot(limiteTour)
  col <- c('lightblue','darkblue','orange','red')
  draw.pie(z=as.matrix(placettes@data[,22:25]), x=placettes@coords[,1], y=placettes@coords[,2], radius=50, col=col)
  legend.pie("topleft",labels=c("Sinf","Ssup","Pinf","Psup"), radius=50, bty="n", 
             col=col,cex=0.8, label.dist=1.3, inset=0.1)
  } else {print("Donnée cartographique indisponible : données SIG manquantes")
          }
```


## Bois vivant

### Histogrammes
La figure \ref{fig:Classe} permet de visualiser les histogrammes en volume et en nombre de tiges par classe de diamètre.

```{r Classe, echo=F, fig.pos='H', fig.height=2.5, fig.width=3.2, fig.cap= "Répartition du matériel vivant sur pied par classe de diamètre."}
tab <- subset(psdrfHistDisp, NumDisp==Choix)
som <- round(sum(tab$MoyVha),0)
X <- max(tab$Classe)-20
Y <- max(tab$MoyVha)-10
ggplot(tab, aes(x=Classe, y=MoyVha)) + geom_bar(stat = "identity", fill="grey") + theme_bw() +
  theme(axis.text.x = element_text(size=8), axis.title.x=element_text(size=9),
        axis.text.y = element_text(size=8), axis.title.y=element_text(size=9)) +
  annotate("text", label = paste("Vha =",som, " m3"), x = X, y = Y, size = 3) +
  labs(x="Diam", y="Vha")

ggplot(tab, aes(x=Classe, y=MoyNha)) + geom_bar(stat = "identity", fill="grey") + theme_bw() +
theme(axis.text.x = element_text(size=8), axis.title.x=element_text(size=9),
        axis.text.y = element_text(size=8), axis.title.y=element_text(size=9)) +
  labs(x="Diam", y="Nha")
```

### Composition

#### Biodiversité
```{r Biodiversite, echo=F}
t1 <- summaryBy(Vha ~ code, data=ArbresEnTour, FUN=sum, keep.names=T)
t2 <- summaryBy(seed_cover + class1 + class2 + class3 ~ code, data=RegeEnTour, FUN=sum, keep.names=T)
tab <- merge(t1,t2, by="code", all=T)
tab <- merge(tab, CodeEssence[,c("code","libelle")], by="code", all.x=T, sort=F)
ListEss     <- tab[order(tab$libelle), -1]
names(ListEss)[1] <- "Arbres"
```


Le dispositif possède au total `r length(unique(ListEss[,1]))` espèces sous forme de semis, de brins de taillis ou d'arbres de franc-pied. La figure \ref{fig:CompoGlobal} donne une image de l'importance des essences dans chacun des stades de vie de l'arbre. Elle fournit la composition en pourcentage du volume pour les arbres (diamètre supérieur à 7,5cm) du recouvrement pour les semis inférieur à 50 cm de haut, et du nombre de tiges pour les différentes classes (class1, class2, class3) de semis de hauteur supérieure à 50 cm. Lorsqu'une classe de semis est absente, elle n'est pas représentée.  
Cette figure \ref{fig:CompoGlobal} est une représentation visuelle de l'indice de biodiversité de Shannon.  

```{r CompoGlobal, echo=F, fig.height=5, fig.cap="Importance des essences selon les différents stades de vie de l'arbre.", error=F, comment=F, warning=F, message=F}
if (sum(ListEss$class3, na.rm=T)==0) {ListEss$class3 <- NULL}
if (sum(ListEss$class2, na.rm=T)==0) {ListEss$class2 <- NULL}
if (sum(ListEss$class1, na.rm=T)==0) {ListEss$class1 <- NULL}
ListEss.m <- melt(ListEss, id="libelle")
ListEss.m <- ddply(ListEss.m, .(variable), transform, rescale = rescale(value))
ggplot(ListEss.m, aes(variable, libelle)) + geom_tile(aes(fill = rescale),
      colour = "white") + scale_fill_gradient(low = "white", high = "black") + theme_bw() + labs(x = NULL, y=NULL) +
      theme(axis.text.x  = element_text(size=9), axis.text.y  = element_text(size=9))
```

#### Importance relative
La figure \ref{fig:Compo} illustre l'importance relative des différentes essences. Elle est constituée de 2 graphiques :  
- Celui de gauche fournit l'importance des différentes essences en nombre de tige (Nha), volume (Vha).  
- Celui de droite fournit la répartition en nombre de tiges par classes de diamètre des différentes essences.  

```{r Compo, echo=F, fig.width=9, fig.height=4, fig.cap="Importance relative des différentes essences.", fig.keep='last', fig.pos="htdp"}
Ess <- summaryBy(Nha + Vha ~ EssRegPar, data=ArbresEnTour, FUN=sum, keep.names=T)
Ess.m <- melt(Ess, id="EssRegPar")
p1 <- ggplot(Ess.m, aes(x=variable, y=value, fill=EssRegPar)) +
    	geom_bar(stat='identity', position='fill') +  coord_polar(theta = "y") +
			scale_x_discrete("") + theme(legend.position="bottom") + theme_bw() +
      theme(axis.title.y=element_blank())
Ess <- summaryBy(Nha ~ EssRegPar + Classe, data=ArbresEnTour, FUN=sum, keep.names=T)
Ess$Nha <- Ess$Nha/NbPlac
p2 <- ggplot(Ess, aes(x=Classe, y=Nha, fill=EssRegPar)) + geom_bar(stat='identity', position='fill') +
			guides(fill=F) + theme_bw()
grid.arrange(p1, p2, ncol=2)
```

#### Composition et structure
La figure \ref{fig:Compo} illustre  
#RESULTAT A SURVEILLER !
```{r CompoNG, echo=F, fig.pos='h', fig.width=9, fig.height=6, fig.cap="Composition en essence en nombre de tige et en surface terrière, de manière absolue ou relative."}
tab <- subset(psdrfNGVdispCatEssRegPar, NumDisp==Choix) #RESULTAT A SURVEILLER !
names(tab)[7:10] <- c("Vha","vhaIFN","Gha","Nha")
p1 <- ggplot(tab, aes(Cat, Nha, fill=EssRegPar)) + geom_bar(stat="identity", position="stack") +
  labs(x = NULL) + guides(fill=FALSE) + theme_bw()
p2 <- ggplot(tab, aes(Cat, Nha, fill=EssRegPar)) + geom_bar(stat="identity", position="fill") +
  labs(x = NULL) + theme(legend.position = "none") + theme_bw()

p3 <- ggplot(tab, aes(Cat, Gha, fill=EssRegPar)) + geom_bar(stat="identity", position="stack") +
  labs(x = NULL) + guides(fill=FALSE) + theme_bw()
p4 <- ggplot(tab, aes(Cat, Gha, fill=EssRegPar)) + geom_bar(stat="identity", position="fill") +
  labs(x = NULL) + theme(legend.position = "none") + theme_bw()

p5 <- ggplot(tab, aes(Cat, Vha, fill=EssRegPar)) + geom_bar(stat="identity", position="stack")+ guides(fill=FALSE) + theme_bw()
p6 <- ggplot(tab, aes(Cat, Vha, fill=EssRegPar)) + geom_bar(stat="identity", position="fill") + theme_bw()

p7 <- ggplot(tab, aes(Cat, VhaIFN, fill=EssRegPar)) + geom_bar(stat="identity", position="stack")+ guides(fill=FALSE) + theme_bw()
p8 <- ggplot(tab, aes(Cat, VhaIFN, fill=EssRegPar)) + geom_bar(stat="identity", position="fill") + theme_bw()
grid.arrange(p1, p2, p3, p4, p5, p6, ncol=2)
```


## Bois mort

### Répartition par stade de décomposition

La figure \ref{fig:BMStades} fournit l'importance du bois mort exprimée en volume, par grande catégorie de dimension et par stade de décomposition.  
```{r BMStades, echo=F, fig.pos='H', fig.width=3.5, fig.height=3, fig.cap= "Importance du bois mort par stades de décomposition."}
tab <- subset(psdrfBMdispStadeD, NumDisp==Choix)
ggplot(tab, aes(x=Type, y=MoyVha, fill=StadeD)) + geom_bar(stat = "identity", position='stack') + MyTheme2 +
  theme(axis.text.x = element_text(angle = 90, hjust = 1)) + labs(y="Vha")
tab <- subset(psdrfBMdispStadeE, NumDisp==Choix)
ggplot(tab, aes(x=Type, y=MoyVha, fill=StadeE)) + geom_bar(stat = "identity", position='stack') + MyTheme2 +
  theme(axis.text.x = element_text(angle = 90, hjust = 1)) + labs(y="Vha")
```

### Répartition du bois mort sur pied par type

```{r BMPtypo, echo=F, fig.pos='H', fig.height=3, fig.cap= "Répartition du bois mort sur pied par type"}
tab <- subset(psdrfBMPdispTypo, NumDisp==Choix)
ggplot(tab, aes(x=Classe, y=MoyVha, fill=libelle)) + geom_bar(stat = "identity", position='stack') +
  scale_fill_grey() + MyTheme
```

### Ratio bois mort sur bois vivant

#### Par classe de diamètre

```{r Ratio, echo=F, size='footnotesize', fig.pos='H', fig.height=3, fig.cap= "Importance relative du bois mort par classes de diamètre."}
t1 <- subset(psdrfBMPdispClasse, NumDisp==Choix, select=c(2,4:6))
t1$Type <- "BMP"
t2 <- subset(psdrfBMSdispClasse, NumDisp==Choix, select=c(2,4:6))
t2$Type <- "BMS"
t3 <- subset(psdrfHistDisp, NumDisp==Choix, select=c(2,4:6))
t3$Type <- "Vivant"
tab <- rbind(t1,t2,t3)
names(tab)[4] <- "Vha"

r <- round((sum(t1$MoyVha)+sum(t2$MoyVha))/sum(t3$MoyVha)*100,1)
X <- max(tab$Classe)-10
Y <- max(tab$Vha)-10
ggplot(tab, aes(x=Classe, y=Vha, fill=Type)) + geom_bar(stat = "identity", position='stack') +
  scale_fill_grey() + MyTheme + annotate("text", label = paste("ratio =",r,"%"), x = X, y = Y, size = 4)
```

#### Répartition du volume

```{r RepVol, echo=F, fig.height=3, fig.pos='h', fig.cap="Répartition du volume"}
t1 <- subset(psdrfBMdisp, NumDisp==Choix, select=c(2,4:8))
names(t1)[3:6] <- c("VSinf","VSsup","VPinf","VPsup")
t2 <- subset(psdrfNGVdisp, NumDisp==Choix, select=c(2,4:5))
tab <- merge(t1,t2, by=c("NumDisp","Cycle"))
tab <- melt(tab, id=c("NumDisp","Cycle"))
ggplot(tab, aes(x = "", y = value, fill = variable)) +
  geom_bar(width = 1, stat = "identity") +
   coord_polar(theta="y") +
  scale_fill_grey("",start = 0.1, end = 0.9) + theme_bw()
```

## Codes écologiques

### microhabitats
Hist : N  ou N arbres porteurs microhabitats (sous ensemble position)  

Hist : N microhabitats ou N arbres porteurs microhabitats (vitalité)  

Graph : Note écologique/essence/cat diamètre  

Graph : camemberts essences / hist (Ncodes/ha/essence) /codes regroupés  


### État de conservation

Tableau essences autochtones / allochtones


## Renouvellement

### Régénération

#### Par stade de développement

```{r Rege1, echo=F, size='footnotesize', include=T, fig.pos='h', fig.height=2.5, fig.cap= "Régénération par stade de développement."}
tab <- subset(psdrfRegeDispEssRegPar, NumDisp==Choix, select=4:9)
names(tab)[3:6] <- c("Recouv","Classe1","Classe2","Classe3")
tab$Recouv <- tab$Recouv*50 # On suppose que 5000 semis classe1 = recouv complet
tab.m <- melt(tab, id=c("Cycle", "EssRegPar"))
ggplot(tab.m, aes(x=variable, y=value, fill=EssRegPar)) + geom_bar(stat = "identity", position='stack') + theme_bw()
```

#### Abroutissement
```{r Abroutissement, echo=F, fig.pos='H', fig.height=2, fig.width=4, fig.cap= "Abroutissement."}
t1 <- subset(Rege, NumDisp==Choix, select=c("seed_cover","browsing","code","class1"))
t1$browsing <- ifelse(t1$browsing=="f","oui","non")
t1 <- summaryBy(seed_cover + class1 ~ browsing, data=t1, FUN=sum, keep.names=T)
t1.m <- melt(t1, id="browsing")
ggplot(t1.m, aes(x=variable, y=value, fill=browsing)) + geom_bar(stat = "identity", position='fill',colour="black") +
  scale_fill_manual(values=c("white", "black")) + theme_bw()
```


## Annexes

### Analyse de l'échantillon

#### Adéquation échantillon/protocole
```{r DiamDist, echo=F, fig.height=3.5, fig.pos='h', fig.cap= "Vérification de l'échantillon."}
tab <- subset(ArbresEnTour, select=c("distance","dbh1","Diam"))
tab$Type <- ifelse(tab$Diam <17.5,"Perches","Arbres")
t1 <- subset(BMPEnTour, select=c("distance","dbh1","Diam"))
t1$Type <- "BMP"
tab <- rbind(tab,t1)
Angle <- unique(CyclesTour$relasco)
p <- ggplot(tab, aes(distance, dbh1, colour=Type)) + geom_point(alpha=0.5) + theme_bw()
p <- p + geom_hline(yintercept=c(7.5,30), colour="blue", linetype=2, size=0.5)
p <- p + geom_abline(intercept = 0, slope = Angle, colour="blue")
p + geom_vline(xintercept=c(10,20), colour="blue", linetype=2, size=0.5) +
  theme(axis.text.x = element_text(size=9), axis.title.x = element_text(size=10),
        axis.text.x = element_text(size=9), axis.title.y = element_text(size=10),
        legend.text = element_text(size = 9))
```

#### Richesse en espèces ligneuses
```{r Bootstrap, echo=F, fig.height=3, fig.pos='h', fig.cap= "Qualité de l'estimation de la richesse en espèce en fonction du nombre de placette."}
ListPlot <- unique(ArbresEnTour$NumPlac)
NB=20
res <- vector(length=NB)
t2 <- data.frame()

for (l in length(ListPlot):10) {
# l=10
for (ind in 1:NB){
  Ech = sample(ListPlot, l, replace=F)
  tab <- subset(ArbresEnTour, NumPlac %in% Ech)
  res[ind] <- length(unique(tab$code))
}
  t1 <- data.frame(NbEss = res)
  t1$Taille <- l
  t2 <- rbind(t2,t1)
}

ggplot(t2, aes(x=Taille, y=NbEss)) + geom_jitter(alpha=0.5, position = position_jitter(height = 0)) +
  geom_smooth(method='loess') + MyTheme
```
